臺灣高等法院高雄分院刑事裁定          100年度抗字第303號
抗  告  人
即受  刑人  蔡家和
上列抗告人因聲請定其應執行刑案件，不服臺灣屏東地方法院中
華民國100 年11月22日裁定（100 年度聲字第1611號），提起抗
告，本院裁定如下：
    主  文
抗告駁回。
    理  由
一、本件抗告意旨略以：抗告人即受刑人蔡家和共犯12罪，原審
    定應執行為8 年。惟按刑法廢除連續犯後，雖原則回歸數罪
    併罰，但依學者見解，在責任原則下，量刑仍應兼顧遞減及
    均衡原則。原審定應執行刑為8 年，未見提出理論依據，且
    依上開學者見解應失之嚴苛，而有過重情形。爰聲請將原審
    裁定予以撤銷，更為適法之裁定云云。
二、按刑法第50條規定：「裁判確定前犯數罪者，併合處罰之。
    」同法第53條規定：「數罪併罰，有二裁判以上者，依第51
    條之規定，定其應執行之刑。」而數罪併罰宣告多數有期徒
    刑者，於各刑中之最長期以上，各刑合併之刑期以下，定其
    刑期。但不得逾30年，同法第51條第5 款亦定有明文。再按
    法律上屬於自由裁量事項，尚非概無法律性之拘束，在法律
    上有其外部界限及內部界限，前者法律之具體規定，使法院
    得以具體選擇為適當裁判，此為自由裁量之外部界限。後者
    法院為自由裁量時，應考量法律之目的，法律秩序之理念所
    在，此為自由裁量之內部界限。法院為裁判時，二者均不得
    有所踰越。是以在數罪併罰而有二裁判以上、應定其應執行
    刑之案件，法院所為刑之酌定，固屬自由裁量事項，然對於
    法律之內、外部界限，仍均應受其拘束。
三、經查，抗告人前因涉如原審裁定附表所示之施用第一級毒品
    共十二罪，其中原審裁定附表編號1 至4 共五罪曾經原審以
    100 年度聲字第599 號裁定定應執行有期徒刑3 年4 月，附
    表編號5 共四罪，以及附表編號6 至8 共三罪，則曾分別經
    原審以100 年度訴字第611 號、100 年度訴字第612 號判決
    定應執行為有期徒刑2 年4 月及2 年8 月等情，有臺灣高等
    法院被告前案紀錄表1 份及相關刑事判決書在卷可稽。又該
    十二罪符合上開數罪併罰定應執行刑規定，有該上開裁定及
    確定判決書等附卷可憑。則依前揭說明，檢察官就該十二罪
    聲請定應執行刑時，原審法院自可在上開說明之法定範圍內
    ，依其裁量刑定十二罪之應執行刑。而依上開說明，法院應
    在上開十二罪所定應執行刑中最長刑期之有期徒刑1 年1 月
    以上，及合併刑期即8 年4 月以下，定其應執行刑。原審裁
    定因而定應執行為8 年，依上開說明，尚未逾越上揭說明所
    指其自由裁量之內部及外部界限。另刑法修正刪除連續犯規
    定後，法律亦未特別就施用毒品或其他類型犯罪案件之定應
    執行刑為特別規定，且抗告人本件所犯之十二次施用毒品犯
    罪，大都係為觀護人通知到場採尿後而查獲，足見每次採尿
    後，抗告人均仍未悔改而再犯，有該等案件確定判決書等附
    卷可稽，此之犯罪情況應亦無抗告人抗告意旨所提及之責任
    應予遞減之情形。故認本件抗告，並無理由，應予駁回。
四、據上論結，應依刑事訴訟法第412 條，裁定如主文。
中    華    民    國   100    年    12    月    27    日
                刑事第二庭  審判長法  官  林正雄
                                  法  官  黃壽燕
                                  法  官  邱明弘
以上正本證明與原本無異。
不得再抗告。
中    華    民    國   100    年    12    月    27    日
                                  書記官  林明威